【裁判字號】    97,上訴,3681
【裁判日期】    970820
【裁判案由】    毒品危害防制條例
【裁判全文】
臺灣高等法院刑事判決                97年度上訴字第3681號
上  訴  人
即  被  告  甲○○
                    （現另案於臺灣臺北監獄臺北分監執行中
上列上訴人因毒品危害防制條例案件，不服臺灣板橋地方法院97
年度訴字第2401號，中華民國97年 6月30日第一審判決（起訴案
號：臺灣板橋地方法院檢察署97年度毒偵字第2978號），提起上
訴，本院判決如下：
    主  文
上訴駁回。
    理  由
一、按不服地方法院之第一審判決而上訴者，應向管轄第二審之
    高等法院為之；上訴書狀應敘述具體理由；第二審法院認為
    上訴書狀未敘述理由或上訴有第 362條前段情形，應以判決
    駁回之，刑事訴訟法第361條第1、2項、第367條前段明文規
    定。而所謂具體理由，必係依據卷內既有訴訟資料或提出新
    事證，指摘或表明第一審判決有何採證認事、用法或量刑等
    足以影響判決本旨之不當或違法，而構成應予撤銷之具體事
    由，始克當之（例如：依憑證據法則具體指出所採證據何以
    不具證據能力，或依憑卷證資料，明確指出所為證據證明力
    之判斷如何違背經驗、論理法則）；倘僅泛言原判決認定事
    實錯誤、違背法令、量刑失之過重或輕縱，而未依上揭意旨
    指出具體事由，或形式上雖已指出具體事由，然該事由縱使
    屬實，亦不足以認為原判決有何不當或違法者（例如：對不
    具有調查必要性之證據，法院未依聲請調查亦未說明理由，
    或援用證據不當，但除去該證據仍應為同一事實之認定），
    皆難謂係具體理由，俾與第二審上訴制度旨在請求第二審法
    院撤銷、變更第一審不當或違法之判決，以實現個案救濟之
    立法目的相契合，並節制濫行上訴（最高法院97年度台上字
    第 892號判決參照）。是倘上訴人之上訴書狀雖敘述上訴理
    由，形式上雖已指出具體事由，然該事由縱使屬實，亦不足
    以認為原判決有何不當或違法者，即與未敘述具體理由無異
    ，所為上訴，即非適法。
二、查本件上訴人即被告甲○○不服原審判決，於民國（下同）
    97年7月16日具狀提起第二審上訴，有被告刑事上訴狀1件在
    卷可稽。而被告上訴理由略以：被告已於原審審理時具狀供
    明伊係因頭部中彈手術後之後遺症，導致嚴重之偏頭痛，乃
    施用本件毒品，而被告深知施用毒品行為錯誤且違法，但法
    律不外乎人情，祈請予以從輕量刑云云。惟查，原審判決於
    量刑時，已就被告前已因施用毒品經觀察、勒戒、強制戒治
    後而獲不起訴處分之寬典，猶應知所惕勵，對於施用毒品之
    違法性及可罰性，應有明確而強烈之認識，詎猶不知悛悔，
    復行施用海洛因及安非他命，戕害自己之身心健康，兼衡其
    智識程度、犯罪動機、目的及犯罪後自承施用毒品犯行，犯
    後態度良好等一切情狀，予以綜合考量，在法定刑內科處其
    刑，核屬允當。而被告上訴所指槍傷致其疼痛難耐，應循醫
    療體系止痛、妥善治療，而非其持續非法施用毒品之正當理
    由，是被告上訴再爭執原審適法裁量權之行使，揆諸上揭說
    明，尚難謂係上訴之具體理由，從而本件上訴顯不合法定程
    式，應予駁回，並不經言詞辯論為之。
據上論斷，應依刑事訴訟法第367條前段、第372條，判決如主文
。
中    華    民    國    97    年    8     月    20    日
                  刑事第五庭審判長法  官  吳  敦
                                  法  官  張傳栗
                                  法  官  陳春秋
以上正本證明與原本無異。
如不服本判決，應於收受送達後十日內向本院提出上訴書狀，其
未敘述上訴之理由者並得於提起上訴後十日內向本院補提理由書
（均須按他造當事人之人數附繕本）。
                                  書記官  李家敏
中    華    民    國    97    年    8     月    22    日


司法院資訊處製作；財團法人民間司法改革基金會備份。
